nb: Rulleskøytestil: Aggressiv rulleskøyting; Kunstnerisk rulleskøyting; Rulleskøyter i nedoverbakke; Freestyle slalåm med rulleskøyter; Rekreasjon-rulleskøyter; Inlinehockey; Rulleskøyteløp; Annet
es: Estilo de patinaje en línea: Patinaje agresivo en línea; Patinaje artístico en línea; Patinaje en línea alpino; Patinaje en línea de slalom de estilo libre; Patinaje en línea recreativo; Hockey sobre patines en línea; Patinaje en línea de velocidad; Otros
da: Inline-skating-stil: Aggressiv inline-skating; Kunstnerisk inline-skating; Downhill inline-skating; Freestyle slalom inline-skating; Fritids inline-skating; Rullehockey inline-skating; Speed inline-skating; Andet
ro-RO: Stil patinaj: Patinaj în linie agresiv; Patinaj în linie artistic; Patinaj în linie în coborâre; Patinaj în linie slalom în stil liber; Patinaj în linie recreațional; Patinaj în linie pe role de hochei; Patinaj de viteză în linie; Altele
tr: Inline paten stili: Akrobatik düz tekerlekli paten; Sanatsal düz tekerlekli paten; Yokuş aşağı düz tekerlekli paten; Serbest stil slalom düz tekerlekli paten; Eğlence amaçlı düz tekerlekli paten; Patenli hokey düz tekerlekli paten; Hızlı düz tekerlekli paten; Diğer
el: Στυλ πατινιών Inline: Aggressive inline skating; Artistic inline skating; Downhill inline skating; Freestyle slalom inline skating; Recreational inline skating; Roller hockey inline skating; Speed inline skating; Άλλο
it: Stile di pattinaggio in linea: Pattinaggio in linea aggressivo; Pattinaggio artistico in linea; Pattinaggio in linea in discesa; Pattinaggio in linea slalom freestyle; Pattinaggio in linea ricreativo; Pattinaggio in linea per hockey su pista; Pattinaggio in linea di velocità; Altro
pl: Styl rolkarstwa: Agresywna jazda na rolkach; Artystyczna jazda na rolkach; Zjazd na rolkach; Slalom dowolny na rolkach; Rekreacyjna jazda na rolkach; Jazda na rolkach w hokeju na rolkach; Łyżwiarstwo szybkie; Inne
zh-CN: 内行滑冰样式: 极限直排轮滑; 艺术直排轮滑; 速降直排轮滑; 自由式回转直排轮滑; 休闲直排轮滑; 轮滑曲棍球; 速度直排轮滑; 其他
ko: 인라인 스케이트 스타일: 어그레시브 인라인 스케이트; 아티스틱 인라인 스케이트; 다운힐 인라인 스케이트; 프라스타일 슬라럼 인라인 스케이트; 레크리에이션 인라인 스케이트; 롤러 하키 인라인 스케이트; 스피드 인라인 스케이트; 기타
cs: Druh inline bruslení: Agresivní inline bruslení; Umělecké inline bruslení; Sjezdové inline bruslení; Freestylové slalomové inline bruslení; Rekreační inline bruslení; Bruslení na inline hokejových bruslích; Rychlostní inline bruslení; Jiné
en: Inline skating style: Aggressive inline skating; Artistic inline skating; Downhill inline skating; Freestyle slalom inline skating; Recreational inline skating; Roller hockey inline skating; Speed inline skating; Other
fi: Rullaluistelutyyli: Aggressiivinen rullaluistelu; Taiteellinen rullaluistelu; Rullaluistelu alamäkeen; Freestyle-pujottelurullaluistelu; Vapaa-ajan rullaluistelu; Rullakiekko; Pikarullaluistelu; Muu
vi: Phong cách trượt băng: Trượt băng giày patin chuyên biệt; Trượt băng nghệ thuật; Trượt băng xuống dốc; Trượt băng slalom đa dạng; Trượt băng giải trí; Trượt băng khúc côn cầu; Trượt băng tốc độ; Khác
hr-HR: Stil rolanja: Agresivno rolanje; Umjetničko rolanje; Spust na rolama; Slobodni slalom na rolama; Rekreativno rolanje; Hokej na rolama; Brzo rolanje; Ostalo
sk-SK: Štýl inline korčuľovania: Agresívne inline korčuľovanie; Umelecké inline korčuľovanie; Zjazdové inline korčuľovanie; Freestyle slalomové inline korčuľovanie; Rekreačné inline korčuľovanie; Hokejové kolieskové inline korčuľovanie; Rýchlostné inline korčuľovanie; Iné
nl: Inlineskatestijl: Agressief inline skaten; Artistiek inline-skaten; Downhill inlineskaten; Freestyle slalom inline skaten; Recreatief inlineskaten; Rolhockey inline skaten; Snelheid inline skaten; Andere
pt-BR: Estilo de patins inline: Patinação inline agressiva; Patinação inline artística; Skate inline downhill; Patinação inline slalom freestyle; Patinação inline recreativa; Patinação inline de hóquei; Skate inline de velocidade; Outro
sv: Inlinesåkning, stil: Aggressiv inlinesåkning; Konstnärlig inlinesåkning; Utförsinlinesåkning; Freestyle slalom på inlines; Inlines för fritidsaktiviteter; Inlinesrullskridskohockey; Utförsinlinesåkning; Övrigt
hu: Egysoros görkorcsolya stílusa: Agresszív görkorcsolyázás; Művészi görkorcsolyázás; Lesikló görkorcsolyázás; Freestyle szlalom görkorcsolyázás; Szabadidős görkorcsolyázás; Görhoki-korcsolyázás; Gyors görkorcsolyázás; Egyéb
de: Inlineskating-Stil: Aggressives Inlineskaten; Kunst-Inlineskaten; Downhill-Inline-Skaten; Freestyle-Slalom-Inlineskating; Freizeit-Inlineskaten; Inline-Hockey; Speed-Inlineskaten; Sonstiges
lt-LT: Važiavimo riedutinėmis pačiūžomis stilius: Triukai su riedučiais; Riedučių menas; Nuokalnės riedučių sportas; Laisvo stiliaus slalomas riedučiais; Pramoginis riedučių sportas; Riedučių ritulys; Riedučių lenktynės; Kita
bg-BG: Стил на ролери: Агресивно каране на ролери; Артистично каране на ролери; Спускане с ролери на писта; Слалом в свободен стил при каране на ролери; Любителско каране на ролери; Хокей на ролери; Скоростно каране на ролери; Други
ja: インラインスケートのスタイル: アグレッシブインラインスケート; アーティスティックインラインスケート; ダウンヒルインラインスケート; フリースタイルスラロームインラインスケート; レクリエーションインラインスケート; ローラーホッケーインラインスケート; スピードインラインスケート; その他
zh-TW: 直排輪風格: 侵略性直排輪滑; 花式直排輪; 降速直排輪; 自由式迴轉直排輪; 業餘直排輪; 直排輪曲棍球; 競速溜冰; 其他
sl-SI: Slog rolanja: Agresivno rolanje; Umetniško rolanje; Spust z rolerji; Rolanje v slalomu prostega sloga; Rekreativno rolanje; Hokej na rolerjih; Hitrostno rolanje; Drugo
fr: Style de patinage en ligne: Patinage en ligne agressif; Patinage artistique en ligne; Patinage artistique en descente; Roller en ligne de slalom freestyle; Patinage en ligne récréatif; Roller hockey en ligne; Patinage de vitesse en ligne; Autre
ru: Стиль катания на роликовых коньках: Агрессивное катание на роликах; Артистическое катание на роликах; Скоростной спуск на роликах; Фристайл-слалом на роликах; Любительское катание на роликах; Хоккей на роликах; Скоростное катание на роликах; Другой
pt-PT: Estilo patins em linha: Patinagem em linha radical; Patinagem em linha artística; Descida de patins em linha; Patinagem em linha slalom freestyle; Patinagem em linha recreativa; Hóquei em patins em linha; Patinagem em linha em velocidade; Outro
th: สไตล์ของอินไลน์สเกต: อินไลน์สเกตผาดโผน; อินไลน์สเกตลีลา; อินไลน์สเกตดาวน์ฮิล; อินไลน์สเกตฟรีสไตล์สลาลม; อินไลน์สเกตเพื่อนันทนาการ; อินไลน์สเกตแบบโรลเลอร์ฮอกกี้; อินไลน์สเกตแข่งความเร็ว; อื่นๆ